【裁判字號】    98,易,176
【裁判日期】    980306
【裁判案由】    竊盜
【裁判全文】
臺灣彰化地方法院刑事判決               98年度易字第176號
公  訴  人  臺灣彰化地方法院檢察署檢察官
被      告  甲○○
                    （另案於台灣彰化看守所附設勒戒處所執
上列被告因竊盜案件，經檢察官提起公訴（九十八年度偵緝字第
二五號），本院判決如下：
    主  文
甲○○竊盜，累犯，處有期徒刑陸月，如易科罰金，以新臺幣壹
仟元折算壹日。
扣案之鑰匙壹支沒收。
    事  實
一、甲○○有違反麻醉藥品管理條例、毒品危害防制條例、竊盜
    、贓物等多次前科，嗣於九十年一月間因竊盜案件，經臺灣
    高等法院臺中分院於九十三年十二月二十日，以九十年度上
    訴字第二００八號判處有期徒刑三年確定，嗣減刑為有期徒
    刑二年二月確定；又於九十年二月間因贓物案件，經本院於
    九十二年十月十三日，以九十年度訴字第七五八號判處有期
    徒刑三月確定，嗣減為有期徒刑一月又十五日確定；再於九
    十年六月間因毒品案件，經本院於九十年八月九日判處有期
    徒刑八月確定，嗣減為有期徒刑四月確定，前開三罪定其應
    執行有期徒刑三年五月確定，入監執行後，於九十六年五月
    二十三日假釋出監，假釋期間至九十七年八月二日期滿未經
    撤銷，視為執行完畢。仍不知悔改，復基於意圖為自己不法
    所有之犯意，於九十七年十月十七日六時許，在臺中市○○
    區○○里○○○街與朝富三街口，以其所有之鑰匙一支，竊
    取乙○○所有停於該處之車牌號碼QT－八五０九號自用小客
    車一部（約值新臺幣十二萬元），得手後供己代步用。嗣於
    九十七年十一月十七日十九時五十分許，在彰化縣二水鄉○
    ○村○○路七十一號前，為警尋獲上開車輛，而循線查獲上
    情，並扣得甲○○所有供行竊用之鑰匙一支。
二、案經乙○○訴由彰化縣警察局田中分局報請臺灣彰化地方法
    院檢察署檢察官偵查起訴。
    理  由
壹、有罪部分：
一、本件被告甲○○所犯係屬刑事訴訟法第三百七十六條第二款
    所列竊盜罪，本院爰依同法第二百八十四條之一之規定行獨
    任審判。
二、按被告以外之人於審判外之言詞或書面陳述，除法律有規定
    者外，不得作為證據。被告以外之人於審判外之陳述，雖不
    符前四條之規定，而經當事人於審判程序同意作為證據，法
    院審酌該言詞陳述或書面陳述作成時之情況，認為適當者，
    亦得為證據。當事人、代理人或辯護人於法院調查證據時，
    知有第一百五十九條第一項不得為證據之情形，而未於言詞
    辯論終結前聲明異議者，視為有前項之同意。刑事訴訟法第
    一百五十九條第一項、第一百五十九條之五分別定有明文。
    經查，被害人乙○○及證人張美華、藍銘祥、雲元良、雲建
    輝於警詢之證述，雖屬被告以外之人於審判外之言詞陳述，
    為傳聞證據，然經本院於審理時當庭直接提示而為合法之調
    查，被告未於言詞辯論終結前聲明異議，本院復審酌該等言
    詞陳述係由被害人及證人於警詢之證述，出於自由意識而陳
    述，並無非法取證之情況，依刑事訴訟法第一百五十九條之
    五之規定，認被害人乙○○於警詢時之證述，證人張美華、
    藍銘祥、雲元良、雲建輝於警詢之證述，應得採為認定本件
    犯罪事實所憑之證據。
三、前揭犯罪事實，業據被告甲○○於偵查中及本院審理時坦承
    不諱，核與被害人即證人乙○○及證人雲元良、雲建輝分別
    於警詢時之證述情節，證人張美華、藍銘祥於警詢及偵查中
    之證述情節相符。此外，復有贓物認領保管單、（汽機）車
    買賣合約書、彰化縣警察局車輛尋獲電腦輸入單、雲建輝汽
    車行車執照及保險證、被告違規罰鍰明細各一份、彰化縣警
    察局舉發違反道路交通管理事件通知單二份、查獲照片四幀
    等附卷可按，堪信被告之自白與事實相符。本件事證業已明
    確，被告之犯行堪以認定。
四、核被告所為，係犯刑法第三百二十條第一項之竊盜罪。又被
    告曾於九十年一月間因竊盜案件，經臺灣高等法院臺中分院
    於九十三年十二月二十日，以九十年度上訴字第二００八號
    判處有期徒刑三年確定，嗣減刑為有期徒刑二年二月確定；
    又於九十年二月間因贓物案件，經本院於九十二年十月十三
    日，以九十年度訴字第七五八號判處有期徒刑三月確定，嗣
    減為有期徒刑一月又十五日確定；再於九十年六月間因毒品
    案件，經本院於九十年八月九日判處有期徒刑八月確定，嗣
    減為有期徒刑四月確定，前開三罪定其應執行有期徒刑三年
    五月確定，入監執行後，於九十六年五月二十三日假釋出監
    ，假釋期間至九十七年八月二日期滿未經撤銷，視為執行完
    畢，有臺灣高等法院被告前案紀錄表及臺灣彰化地方法院檢
    察署刑案資料查註紀錄表等各一份在卷可按，其於有期徒刑
    執行完畢後，五年內故意再犯有期徒刑以上之本罪，為累犯
    ，應依刑法第四十七條第一項之規定加重其刑。爰審酌被告
    有違反麻醉藥品管理條例、毒品危害防制條例、竊盜、贓物
    等多次前科，前案執行完畢後即再犯本件之罪，隨意竊取他
    人財物，品行不佳，其犯罪動機、手段、目的、所生危害，
    及被告於犯後坦承犯行之態度等一切情狀，量處如主文所示
    之刑，並諭知易科罰金之折算標準，以示懲處。至扣案之鑰
    匙一支為被告所有，用以行竊之用，業據被告供明在卷，爰
    依刑法第三十八條第一項第二款之規定，宣告沒收之。
據上論斷，應依刑事訴訟法第二百八十四條之一、第二百九十九
條第一項前段，刑法第三百二十條第一項、第四十七條第一項、
第四十一條第一項前段、第三十八條第一項第二款，刑法施行法
第一條之一，判決如主文。
本件經檢察官陳茂榮到庭執行執務。
中    華    民    國    98    年    3     月    6     日
                  刑事第二庭      法      官  陳秋錦
以上正本證明與原本無異。
如不服本判決應於收受判決後10日內向本院提出上訴書狀，並
應敘述具體理由。其未敘述上訴理由者，應於上訴期間屆滿後
20日內向本院補提理由書(均須按他造當事人之人數附繕本)
「切勿逕送上級法院」。
告訴人或被害人對於判決如有不服具備理由請求檢察官上訴者，
其上訴期間之計算係以檢察官收受判決正本之日期為準。
中    華    民    國    98    年    3     月    6     日
                                  書  記  官  張清秀
附錄本案論罪科刑法條全文：
中華民國刑法第320條
（普通竊盜罪、竊佔罪）
意圖為自己或第三人不法之所有，而竊取他人之動產者，為竊盜
罪，處 5 年以下有期徒刑、拘役或 5 百元以下罰金。
意圖為自己或第三人不法之利益，而竊佔他人之不動產者，依前
項之規定處斷。
前二項之未遂犯罰之。


司法院資訊處製作；財團法人民間司法改革基金會備份。
